臺灣臺中地方法院刑事判決
110年度易字第1146號
公  訴  人  臺灣臺中地方檢察署檢察官
被      告  柳元昌


選任辯護人  許桂挺律師
            黃士哲律師
上列被告因竊佔案件，經檢察官提起公訴（110年度偵字第593號
），聲請改依協商程序而為判決，判決如下：
    主  文
柳元昌犯竊佔罪，處有期徒刑3月，如易科罰金，以新臺幣1千元
折算1日。緩刑2年。
    犯罪事實及理由
一、本件犯罪事實及證據，除證據部分增列「被告於本院審理時
    之自白」外，餘均引用檢察官起訴書之記載（如附件）。
二、本件經檢察官與被告柳元昌、辯護人於審判外達成協商之合
    意且被告已認罪，其合意內容如主文所示。經查，上開協商
    合意並無刑事訴訟法第455 條之4 第1 項所列情形之一，檢
    察官聲請改依協商程序而為判決，本院爰不經言詞辯論，於
    協商合意範圍內為協商判決。
三、應適用之法條：刑事訴訟法第455 條之2 第1 項、第455 條
    之4 第2 項、第455 條之8 、第454 條第2 項。
四、本判決除有刑事訴訟法第455 條之4 第1 項第1 款於本訊問
     程序終結前，被告撤銷協商合意或檢察官撤回協商聲請者
    ； 第2 款被告協商之意思非出於自由意志者；第4 款被告
    所犯之罪非第455 條之2 第1 項所定得以聲請協商判決者；
    第 6款被告有其他較重之裁判上一罪之犯罪事實者；第7 款
    法院 認應諭知免刑或免訴、不受理者情形之一，及違反同
    條第 2項「法院應於協商合意範圍內為判決；法院為協商判
    決所科 之刑，以宣告緩刑或2 年以下有期徒刑、拘役或罰
    金為限」 之規定者外，不得上訴。
五、如有上開可得上訴情形，應於收受判決送達後20日內向本院
     提出上訴書狀（應敘述具體理由並附繕本）。上訴書狀如
    未 敘述理由，應於上訴期間屆滿後20日內補提理由書於本
    院。
中　　華　　民　　國　　110 　年　　10　　月　　6 　　日
 　　              刑事第十七庭  法  官  李宜璇
以上正本證明與原本無異。
如不服本判決應於收受送達後20日內向本院提出上訴書狀，並應
敘述具體理由；如未敘述上訴理由者，應於上訴期間屆滿後20日
內向本院補提理由書（均須按他造當事人之人數附繕本）「切勿
逕送上級法院」。
告訴人或被害人如不服判決，應備理由具狀向檢察官請求上訴，
上訴期間之計算，以檢察官收受判決正本之日起算。
                         　　　　書記官   張雅如
中　　華　　民　　國　　110 　年　　10　　月　　6 　　日
◎附錄論罪科刑之法條
中華民國刑法第320條
意圖為自己或第三人不法之所有，而竊取他人之動產者，為竊盜
罪，處5年以下有期徒刑、拘役或50萬元以下罰金。
意圖為自己或第三人不法之利益，而竊佔他人之不動產者，依前
項之規定處斷。
前二項之未遂犯罰之。
【附件】
臺灣臺中地方檢察署檢察官起訴書
                                      110年度偵字第593號
　　被　　　告　柳元昌　男　54歲（民國00年0月00日生）
　　　　　　　　　　　　住臺中市○○區○○里○○巷00號
　　　　　　　　　　　　國民身分證統一編號：Z000000000號
　　選任辯護人　許桂挺律師
　　          　黃士哲律師
上列被告因竊佔案件，業經偵查終結，認應提起公訴，茲將犯罪
事實及證據並所犯法條分敘如下：
　　　　犯罪事實
一、柳元昌所有之臺中市○○區○○段○000地號土地，與曾漢淮所住
    持管理、位於臺中市○○區○○巷00號、坐落在臺中市○○區○○段
    ○000地號土地上之「台中市楓興宮」相鄰。柳元昌竟意圖為
    自己不法之利益，基於竊佔之犯意，未經曾漢淮之同意，於
    民國108年10月間，擅自將原坐落在474地號土地上之廁所擴
    建至相鄰之471地號土地上，並在該廁所擴建之面積上方重
    新搭蓋屋簷(屋簷圖示詳見本署109年度他字第660號卷第125
    頁照片1之【B】)，且搭建延伸之木板並固定在楓興宮之牆
    柱上(木板圖示詳見本署109年度他字第660號卷第45、47【
    下圖】、49、125、126【照片3】、127【照片4】、128、12
    9【照片8】頁照片所示之灰色木板)，以作為下方廁所擴建
    空間之遮雨使用，以此方式擴建廁所至曾漢淮所管領之471
    地號部分土地，而占用471地號土地之部分面積(因柳元昌未
    讓測量人員進入屋內測量而無法計算該竊佔之面積)迄今。
二、案經曾漢淮委由陳國璋律師、陳妏瑄律師告訴偵辦。
　　　　證據並所犯法條
一、證據清單及待證事實：
編號 證據名稱 待證事實 1 被告柳元昌於本署偵查中之供述。 1、矢口否認有何竊佔之犯行，辯稱：伊沒有竊佔，後方空間一直都是伊在使用云云。 2、證明被告於108年10月翻修廁所之事實。 3、證明被告於翻修廁所時，有在廁所上方搭建新屋簷、木板作為遮雨用之事實。 4、證明被告於108年10月翻修廁所時，因該廁所牆面有越界到471地號土地，經楓興宮人員告知其已占用到471地號土地之事實。 2 告訴人曾漢淮於本署偵查中之指訴。 證明全部犯罪事實。 3 證人即楓興宮文書洪政端於本署偵查中之具結證述。 證明全部犯罪事實。 4 證人即中興地政事務所技士謝歲鴻於本署偵查中之具結證述。 證明謝歲鴻有至楓興宮鑑界之事實。 5 證人即亞興測量有限公司測量技師江俊泓於本署偵查中之具結證述。 證明亞興測量有限公司有依楓興宮之委託而於109年5月14日派組長黃志忠至楓興宮測量之事實。 6 證人即亞興測量有限公司組長黃志忠於本署偵查中之具結證述。 1、證明黃志忠於110年1月20日至楓興宮，依據中興地政事務所鑑界後之界址做測量之事實。 2、證明經測量後，被告住處房屋之屋簷有2處(下稱A、B)，該A、B屋簷下方空間為471地號土地，分別為0.021、6.682平方公尺之事實。 3、證明本署109年度他字第660號卷第125頁所示照片1，黑色地籍線左方為474地號土地，右方為471地號土地；A、B屋簷之位置；從B屋簷往471地號土地方向延伸之木板下方空間即為471地號土地之事實。 4、證明本署109年度他字第660號卷第125、126【照片3】、127【照片4】、128、129【照片8】所示照片之木板下方空間即為471地號土地之事實。 5、證明B屋簷下方空間有被告所擴建之廁所之事實。 7 證人即楓興宮總幹事周明聰於本署偵查中之具結證述。 1、證明被告於108年10月翻修並擴建廁所之事實。 2、證明被告於翻修廁所時，因與廁所連接的牆壁已擴建占用到471地號土地，有透過施工師傅轉知被告此事之事實。 8 臺中市○○區○○段000地號土地之土地所有權狀1份。 證明471地號土地之所有權人為台中市楓興宮，管理者為曾漢淮之事實。 9 臺中市政府寺廟登記證(中市寺補字第0020號)1份。 證明曾漢淮為「台中市楓興宮」之負責人之事實。 10 證人洪政端於109年2月18日庭呈之照片5張。 證明本署109年度他字第660號卷第45、47【下圖】、49照片所示木板下方空間為471地號土地之事實。 11 南屯區楓樹段474地號土地之第一類土地登記謄本1份。 證明474地號土地為被告、台中市楓興宮等所有權人分別共有之事實。 12 臺中市楓興宮於109年7月20日之刑事陳報狀1份。 證明被告於翻修廁所時搭蓋之新屋簷、木板之下方空間為471地號土地之事實。 13 本署檢察官於110年1月20日之履勘筆錄、光碟、檢事官之職務報告各1份。 證明檢察官於110年1月20日至楓興宮履勘，請中興地政事務所技士謝歲鴻鑑界後，再請亞興測量有限公司組長黃志忠測量之事實。 14 亞興測量有限公司於110年1月18日亞測字第1100133號函檢附之樁位套繪地籍圖成果1份。 證明經測量後，被告位於474地號土地房屋之A、B屋簷下方空間為471地號土地，且面積分別為0.021、6.682平方公尺之事實。 15 本署檢察官於110年3月18日之履勘筆錄、光碟、檢事官之職務報告各1份。 證明檢察官於110年3月18日至楓興宮履勘，釐清A、B屋簷、木板下方空間有何設施之事實。 
二、核被告所為，係犯刑法第320條第2項之竊佔罪嫌。
三、依刑事訴訟法第251條第1項提起公訴。
　　此　致
臺灣臺中地方法院
中　　華　　民　　國　 110　　年　　4 　　月　　27　　日
    　　　　　　　　　　　　　檢察官　黃雅鈴
本件正本證明與原本無異
中　　華　　民　　國　 110　　年　　5 　　月　　4 　　日
                              書記官  李珊慧 
附錄本案所犯法條全文
中華民國刑法第320條：
意圖為自己或第三人不法之所有，而竊取他人之動產者，為竊盜
罪，處 5 年以下有期徒刑、拘役或 50 萬元以下罰金。
意圖為自己或第三人不法之利益，而竊佔他人之不動產者，依前
項之規定處斷。
前二項之未遂犯罰之。